【裁判字號】    97,重訴,916
【裁判日期】    970917
【裁判案由】    清償借款
【裁判全文】
臺灣臺北地方法院民事判決             97年度重訴字第916號
原        告  永豐商業銀行股份有限公司
法定代理人    丁○○
訴訟代理人    甲○○
被        告  台北常安國際有限公司
兼法定代理人  乙○○
被        告  丙○○
上列當事人間請求清償借款事件，本院於民國九十七年九月三日
辯論終結，判決如下：
    主    文
被告應連帶給付原告新臺幣仟玖佰拾壹萬柒仟捌佰伍拾捌元
，及按附表所示金額、期間、利率計算之之利息、違約金。
訴訟費用由被告連帶負擔。
本判決於原告以新臺幣壹仟佰壹拾萬陸仟元為被告供擔保後，
得假執行。
    事實及理由
一、程序方面：
（一）本件依兩造間授信及交易總約定書第四十八條，兩造合意
      以原告銀行總行或其所屬與被告有業務往來之分支機構所
      在地地方法院為第一審管轄法院，而原告銀行總行位在臺
      北市中山區○○○路○段三六號，在本院管轄區域內，依
      民事訴訟法第二十四條第一項規定，本院自有管轄權。
（二）被告經合法通知，均未於言詞辯論期日到場，核無民事訴
      訟法第三百八十六條各款所列情事，爰依原告之聲請，由
      其一造辯論而為判決，合先敘明。
二、原告起訴主張：
（一）被告台北常安國際有限公司於民國九十六年十月三十一日
      邀同被告乙○○、丙○○為連帶保證人，與原告訂立授信
      及交易契約，約定由被告台北常安國際有限公司向原告取
      得新臺幣（下同）一億元之信用額度，包括票據、借款、
      保證、墊款、透支、貼現、承兌、委任保證、開發信用狀
      （含擔保提貨、副提單背書）、其他外匯業務（如光票買
      入、光票託收及進、出口託收）、出口押匯、應受帳款承
      購等債務及其他債務，並包括利息、遲延利息、違約金、
      損害賠償及其他有關費用，動用額度時，被告台北常安國
      際有限公司應提出原告認可之申請書及各相關文件，一切
      債務均應依照各個授信／應收帳款債權承購契約或動撥申
      請書所載利率計付利息並清償本金，如未按期償付債務，
      除應按原約定利率計付遲延利息外，逾期六個月以內者，
      另按約定利率百分之十，逾期超過六個月部分，另按約定
      利率百分之二十加付違約金，如有任何一宗債務不依約清
      償或攤償本金或不依約給付利息、費用或本金以外之其他
      應付帳款時，債務視為全部到期。
（二）被告台北常安國際有限公司乃於：
    １於九十七年五月五日動支四百四十五萬元，借款期間自九
      十七年五月五日起至九十七年七月十八日止，利息按原告
      二至三月之定存機動利率加碼年率百分之一‧八六五機動
      計算，每月五日付息，屆期本金一次還清。
    ２於九十七年五月九日動支七百四十萬元，借款期間自九十
      七年五月九日起至九十七年八月十九日止，利息按原告三
      至四月之定存機動存款利率加碼年率百分之一‧七九機動
      計算，每月九日付息，屆期本金一次還清。
    ３於九十七年五月十三日動支四百六十七萬元，借款期間自
      九十七年五月十三日起至九十七年八月二十五日止，利息
      按原告三至四月之定存機動存款利率加碼年率百分之一‧
      七九機動計算，每月十三日付息，屆期本金一次還清。
    ４於九十七年五月二十六日動支四百六十萬元，借款期間自
      九十七年五月二十六日起至九十七年九月二日止，利息按
      原告三至四月之定存機動存款利率加碼年率百分之一‧七
      九機動計算，每月二十六日付息，屆期本金一次還清。
    ５於九十七年六月三日動支六百四十萬元，借款期間自九十
      七年六月三日起至九十七年九月十六日止，利息按原告三
      至四月之定存機動存款利率加碼年率百分之一‧七九機動
      計算，每月三日付息，屆期本金一次還清。
    ６於九十七年六月十七日動支七百二十萬元，借款期間自九
      十七年六月十七日起至九十七年九月三日止，利息按原告
      二至三月之定存機動存款利率加碼年率百分之一‧八六五
      機動計算，每月十七日付息，屆期本金一次還清。
    ７於九十七年七月七日動支七百四十五萬元，借款期間自九
      十七年七月七日起至九十七年十月二十三日止，利息按原
      告三至四月之定存機動存款利率加碼年率百分之一‧七三
      機動計算，每月七日付息，屆期本金一次還清。
    ８於九十七年七月九日動支二百八十五萬元，借款期間自九
      十七年七月九日起至九十七年十月一日止，利息按原告之
      二至三月定存機動存款利率加碼年率百分之一‧八０五機
      動計算，每月九日付息，屆期本金一次還清。
（三）詎被告台北常安國際有限公司就上述八筆貸款均僅清償至
      九十七年七月間止，即未依約清償，債務視為全部到期，
      尚積欠三千九百三十一萬七千八百五十八元，及按附表所
      示期間、利率計算之利息及違約金，迄未給付，爰依兩造
      間借貸契約、連帶保證約款請求被告連帶如數給付，並陳
      明願供擔保請准宣告假執行。
（四）證據：提出授信及總交易申請書、授信及總交易約定書、
      撥款申請書即撥款書、電腦帳務資料、利率查詢單。
三、原告主張之事實，業據提出授信及總交易申請書、授信及總
    交易約定書、撥款申請書即撥款書、電腦帳務資料、利率查
    詢單為證，核屬相符，被告經合法通知，均無正當理由未到
    庭，亦未提出書狀為任何聲明或陳述，依民事訴訟法第二百
    八十條第三項規定，視同自認，原告之主張應堪信為真實。
    從而，原告依兩造間借貸契約、連帶保證約款請求被告連帶
    給付如主文第一項所示之金額、利息、違約金，洵屬有據，
    應予准許。
四、原告陳明願供擔保，請准宣告假執行，核無不合，爰酌定相
    當擔保金額准許之。
據上論結，本件原告之訴有理由，依民事訴訟法第三百八十五條
第一項前段、第八十五條第二項、第三百九十條第二項，判決如
主文。
中    華    民    國    97    年    9     月    17    日
                    民事第一庭  法  官  洪文慧
上列正本核與原本無異。
如不服本判決，得於判決送達之翌日起二十日內，以書狀敘述理
由，向本庭提起上訴。
中    華    民    國    97    年    9     月    17    日
                                書記官  林芝儀
附表：被告應給付之利息、違約金
┌───────┬────────┬─────────┐
│本金（新臺幣）│    利   息     │     違 約 金     │
├───────┼────────┼─────────┤
│玖拾萬柒仟│自民國九十七年七│自民國九十七年八月│
│佰陸拾捌元    │月十九日起至清償│二十日起至清償日止│
│              │日止，按週年利率│，逾期在六個月以內│
│              │百分之四‧０六計│者，按前開利率百分│
│              │算。            │之十，逾期超過六個│
│              │                │月部分，按前開利率│
│              │                │百分之二十計算。  │
├───────┼────────┼─────────┤
│柒佰壹拾萬零│自民國九十七年七│自民國九十七年八月│
│伍佰貳拾壹元  │月十日起至清償日│十一日起至清償日止│
│              │止，按週年利率百│，逾期在六個月以內│
│              │分之四‧０六計算│者，按前開利率百分│
│              │。              │之十，逾期超過六個│
│              │                │月部分，按前開利率│
│              │                │百分之二十計算。  │
├───────┼────────┼─────────┤
│佰陸拾捌萬肆│自民國九十七年七│自民國九十七年八月│
│仟貳佰貳拾玖元│月十七日起至清償│十八日起至清償日止│
│              │日止，按週年利率│，逾期在六個月以內│
│              │百分之四‧０六計│者，按前開利率百分│
│              │算。            │之十，逾期超過六個│
│              │                │月部分，按前開利率│
│              │                │百分之二十計算。  │
├───────┼────────┼─────────┤
│肆佰貳拾萬肆仟│自民國九十七年七│自民國九十七年八月│
│捌佰貳拾捌元  │月五日起至清償日│六日起至清償日止，│
│              │止，按週年利率百│逾期在六個月以內者│
│              │分之四計算。    │，按前開利率百分之│
│              │                │十，逾期超過六個月│
│              │                │部分，按前開利率百│
│              │                │分之二十計算。    │
├───────┼────────┼─────────┤
│陸佰肆拾萬元  │自民國九十七年七│自民國九十七年八月│
│              │月四日起至清償日│五日起至清償日止，│
│              │止，按週年利率百│逾期在六個月以內者│
│              │分之四計算。    │，按前開利率百分之│
│              │                │十，逾期超過六個月│
│              │                │部分，按前開利率百│
│              │                │分之二十計算。    │
├───────┼────────┼─────────┤
│陸佰陸拾陸萬零│自民國九十七年七│自民國九十七年八月│
│玖佰壹拾貳元  │月十八日起至清償│十九日起至清償日止│
│              │日止，按週年利率│，逾期在六個月以內│
│              │百分之四‧０六計│者，按前開利率百分│
│              │算。            │之十，逾期超過六個│
│              │                │月部分，按前開利率│
│              │                │百分之二十計算。  │
├───────┼────────┼─────────┤
│柒佰肆拾伍萬元│自民國九十七年七│自民國九十七年八月│
│              │月八日起至清償日│九日起至清償日止，│
│              │止，按週年利率百│逾期在六個月以內者│
│              │分之四計算。    │，按前開利率百分之│
│              │                │十，逾期超過六個月│
│              │                │部分，按前開利率百│
│              │                │分之二十計算。    │
├───────┼────────┼─────────┤
│貳佰捌拾伍萬元│自民國九十七年七│自民國九十七年八月│
│              │月十日起至清償日│十一日起至清償日止│
│              │止，按週年利率百│，逾期在六個月以內│
│              │分之四計算。    │者，按前開利率百分│
│              │                │之十，逾期超過六個│
│              │                │月部分，按前開利率│
│              │                │百分之二十計算。  │
└───────┴────────┴─────────┘


司法院資訊處製作；財團法人民間司法改革基金會備份。
